臺灣板橋地方法院民事裁定          100年度消債更字第129號
聲  請  人  王宣仁
代  理  人  鄒純忻律師
上列當事人因消費者債務清理事件，聲請更生，本院裁定如下：
    主  文
債務人王宣仁自中華民國一００年八月三十一日下午四時起開始
更生程式。
命司法事務官進行本件更生程式。
    理  由
一、按債務人不能清償債務或有不能清償之虞，且無擔保或無優
    先權之債務總額未逾新臺幣一千二百萬元者，於法院裁定開
    始清算程式或宣告破產前，得向法院聲請更生。法院開始更
    生程式之裁定，應載明其年、月、日、時，並即時發生效力
    。法院裁定開始更生或清算程式後，得命司法事務官進行更
    生或清算程式，必要時得選任律師、會計師或其他適當之自
    然人或法人為監督人或管理人，消費者債務清理條例（下稱
    消債條例）第3條、第42條第1項、第45條第1項、第16條第1
    項分別定有明文。次按依消債條例第3 條規定債務人不能清
    償或有不能清償之虞，即得聲請更生，並未以履行金融機關
    之協商條件有困難為要件，況債務人是否同意協商條件，乃
    債務人之自由，且此時債務人聲請更生仍有其利益，即進入
    更生後，債務人縱依金融機構所提之每月清償金額提更生方
    案，依據該條例第53條第2項第3款之規定，債務人於6年或8
    年後即可債務消滅，毋庸清償至12年6 月，應讓債務人有早
    日解脫債務之機會，立法意旨甚明（臺灣高等法院暨所屬法
    院97年法律座談會民事類提案第46號民國97年11月12日決議
    參照）。
二、聲請人向本院聲請更生，主張其有不能清償債務之虞情事，
    債務總金額為新臺幣（下同）33萬798 元，於97年消債條例
    施行後，曾發函向最大債權金融機構台灣新光銀行請求共同
    協商債務清償方案，惟聲請人每月平均收入3 萬元，遭法院
    扣薪約1 萬元，實際領取薪資僅可勉強支付聲請人家庭基本
    生活所需，而時有不足，且尚有債權人華南產物保險公司未
    加入上開協商方案，聲請人希望與全體債權人達成還款協議
    ，故無法與台灣新光銀行達成協商，又其無擔保或無優先權
    之債務總額未逾1,200 萬元，復未經法院裁定開始清算程式
    或宣告破產云云。
三、經查，聲請人主張之上開事實，業據提出財產及收入狀況說
    明書、債權人清冊、前置協商不成立通知書、財政部臺北市
    國稅局財產歸屬資料清單、97、98年度綜合所得稅各類所得
    資料清單、薪俸資料、戶籍謄本、財團法人金融聯合徵信中
    心當事人綜合信用報告、勞工保險被保險人投保資料表（明
    細）、房屋租賃契約書、臺灣銀行活期儲蓄存款存摺等件為
    證，堪信屬實。本院審酌聲請人現任職於致理技術學院，依
    其提出之薪俸資料所載，聲請人100 年2至7月半年期間共領
    薪資11萬5,431元（本院卷第42至47頁），平均每月薪資為1
    萬9,239元【計算式：（19,761+19,158+19,158+19,158+19,
    158+19,038）÷6＝19,239，元以下四捨五入），扣除房租1
    萬5,000元及生活雜項4,000元後（本院卷第11、25頁），所
    剩已不足清償台灣新光銀行提議月付3,010 元之協商方案（
    本院卷第15頁），惟尚有華南產物保險公司之債權未進入前
    置協商程序，可見聲請人顯有不能清償債務之情事存在。此
    外，本件復查無消債條例第6條第3項、第8 條或第46條各款
    所定駁回更生聲請之事由存在，則債務人聲請更生，應屬有
    據，爰裁定如主文。
四、又聲請人雖亦為保全處分之聲請，惟本院既已准許更生，有
    如前述，即無另再准予保全財產之處分之必要。至於聲請人
    於更生程式開始後，應另提出足以為債權人會議可決或經法
    院認為公允之更生方案以供採擇，俾免更生程式進行至依消
    債條例第61條規定應行清算之程度，附此敘明。
中    華    民    國   100    年    8     月    31    日
                  民事第二庭法  官  連士綱
上為正本係照原本作成
本件不得抗告
本裁定已於100年8月31日下午4 時公告。
中    華    民    國   100    年    8     月    31    日
                            書記官  吳俞玲